臺灣花蓮地方法院刑事判決　　　　　　　 94年度易字第219號
公　訴　人　臺灣花蓮地方法院檢察署檢察官
被　　　告　甲○○
選任辯護人　陳清華律師
被　　　告　丙○○
選任辯護人　黃廷維律師
上列被告等因竊盜等案件，經檢察官提起公訴（九十四年度偵字
第二五九五號），本院判決如下：
    主  文
丙○○連續竊盜，處有期徒刑參年。扣案之鑰匙壹串，沒收之。
甲○○無罪。
    事  實
一、丙○○曾任職位於花蓮縣玉里鎮○○路○段十九號臺灣區花
    蓮中小企業銀行玉里分行之行員，甫於民國九十四年七月七
    日離職，竟意圖為自己不法之所有之概括犯意，自九十四年
    一月間某日起，即趁工作之便，陸續盜拷其餘行員保管之該
    銀行金庫鑰匙備用，並自保管金庫密碼之銀行行員彭美華及
    林永弘桌墊下窺知金庫密碼，遂於九十四年七月十一日某時
    許，趁其返回上開銀行拿取私人物品之機會，先竊取該銀行
    經理陳忠博抽屜中之磁卡一張（含鑰匙二支），後於九十四
    年七月十九日晚間九時五十分許，攜帶甫竊得之磁卡一張（
    含鑰匙二支），至該銀行開門，因而解除中興保全公司設置
    於該銀行之保全設定，中興保全公司乃撥打電話詢問何人進
    入該銀行，丙○○遂佯稱其為行員徐盛龍前來加班云云，藉
    以取得中興保全公司查詢人員之信任，而順利進入該銀行，
    並以上開複製之鑰匙一串及密碼開啟金庫，竊取金庫中保險
    櫃內之現金新台幣（下同）一千八百三十萬元，隨後順手將
    該銀行之蒐證監視器電腦主機一台一併竊走後丟棄。丙○○
    得手後，即將竊來之現金，於同日晚間十時三十分許，以其
    所有車牌號碼ＨＱ—八九八九自用小客車運往花蓮縣玉里鎮
    ○○路○段四二號之不知情友人甲○○之住處，佯稱該現金
    為其簽賭地下六合彩所獲得之彩金，請其代為保管上開贓款
    中之一千七百萬元，其餘一百三十萬元則藏放於花蓮縣玉里
    鎮大禹里酸柑九十號其岳父家中無人居住之房間裡。嗣經警
    循保全系統解禁資料，查知應為丙○○之聲音，始查知上情
    ，並追回遭竊之現金一千八百三十萬元、中興保全磁卡一張
    （含鑰匙二支），並扣得丙○○前開複製而所有之鑰匙一串
    。
二、案經花蓮縣警察局玉里分局報告台灣花蓮地方法院檢察署檢
    察官偵查後起訴。
    理  由
壹、被告丙○○部分：
一、被告丙○○就其於前揭時間、地點竊取磁卡（含鑰匙二支）
    及一千八百三十萬元現金之事實，迭於警詢、偵查中及本院
    審理中坦承不諱，經核與證人即乙○○○○○○○經理陳忠
    博於警詢中證述之失竊情節相符，且有證人徐盛龍、證人即
    中興保全公司經理李穩華於警詢中之證述為憑，並有現場照
    片十七幀、查扣贓款照片一幀、光碟一片、贓物認領保管單
    乙紙、乙○○○○○○○保全系統解禁資料一份在卷可佐，
    另有作案用之鑰匙一串扣案可稽，被告丙○○前揭自白，與
    事實相符，足認為真實。本案事證明確，被告丙○○犯行洵
    堪認定，應予依法論科。
二、核被告丙○○所為，係犯刑法第三百二十條第一項竊盜罪。
    被告所為二次竊取行為，時間緊接，所犯罪名相同，顯係出
    於概括之犯意為之，為連續犯，爰依刑法第五十六條之規定
    以一罪論，並加重其刑。爰審酌被告並無前科紀錄，有台灣
    高等法院被告前案紀錄表一份附卷可按，被告丙○○雖於本
    院審理中辯稱：伊係因年度考績被評為乙等，故竊取該現金
    以報復銀行經理，隔日就會歸還云云，然查被告丙○○自九
    十四年一月起即策劃複製銀行金庫鑰匙並趁機查知金庫密碼
    ，歷經半年餘方著手竊盜犯行，且竊得現金後，除將大部分
    現金交付不知情之被告甲○○保管（詳如後述），自己尚留
    取一百三十萬元於身邊，顯見被告丙○○於竊取本件巨額現
    金後，並無歸還之意思，被告丙○○前開辯詞不足採信，被
    告丙○○擔任銀行行員不思努力工作，竟利用工作機會取得
    金庫鑰匙及密碼，並竊取鉅額現金，造成被害人台灣企銀之
    損失，以及被告丙○○犯罪後坦承犯行，尚知錯誤等一切情
    狀，量處如主文所示之刑。扣案鑰匙一串，為被告丙○○所
    複製而所有，且係供其犯竊盜罪之工具一情，為被告丙○○
    陳明在卷，應依刑法第三十八條第一項第二款規定宣告沒收
    。
貳、被告甲○○部分：
一、公訴意旨略以：被告甲○○於九十四年七月十九日晚間十時
    三十分許，在其位於花蓮縣玉里鎮○○路○段四十二號住處
    內，明知被告丙○○於深夜攜來之一千七百萬元現金，其來
    源大為可疑，仍受被告丙○○之請託，代為寄藏上開贓款。
    因認被告甲○○涉犯刑法第三百四十九條第二項收受贓物罪
    嫌云云。
二、按犯罪事實，應依證據認定之，無證據不得認定犯罪事實；
    又不能證明被告犯罪者，應諭知無罪之判決，刑事訴訟法第
    一百五十四條第二項、第三百零一條第一項分別定有明文。
    次按認定不利於被告之事實，須依積極證據，苟積極證據不
    足為不利於被告之認定時，即應為有利於被告之認定，更不
    必有何有利之證據；其次，認定犯罪事實所憑之證據，雖不
    以直接證據為限，間接證據亦包括在內，然而無論直接證據
    或間接證據，其為訴訟上之證明，須於通常一般之人均不致
    有所懷疑，而得確信其為真實之程度者，始得據為有罪之認
    定，倘其證明尚未達到此一程度，而有合理之懷疑存在而無
    從使事實審法院得有罪之確信時，即應由法院為諭知被告無
    罪之判決，最高法院三十年上字第八一六號及七十六年台上
    字第四九八六號判例意旨可資參照。
三、公訴人認被告甲○○涉有前開罪嫌，無非係以被告丙○○於
    警詢及偵查中之證述、被告甲○○於警詢中及偵查時陳述收
    受一千七百萬元及被告丙○○深夜攜帶鉅款交付被告甲○○
    ，顯見被告甲○○知悉該款項為贓物之經驗法則等為其主要
    論據，訊據被告甲○○堅決否認有何寄藏贓物犯行，辯稱：
    被告丙○○係告訴伊其中了地下六合彩，不想讓人知道，請
    伊幫忙代為保管一千七百萬元幾天，伊並不知道那是被告丙
    ○○偷來的等語，經查：
（一）被告丙○○於前開時間、地點將竊得之一千八百三十萬元
      贓款中之一千七百萬元交付被告甲○○保管一情，為被告
      甲○○於警詢、偵訊中及本院審理時供承不諱，經核與證
      人丙○○於警詢、偵訊中及本院審理時證述之交付經過相
      符，堪信其為真實，然上開證據僅能證明被告甲○○確有
      收受前開一千七百萬元之事實，尚不足據以認定被告甲○
      ○知悉該一千七百萬元為贓款。
（二）公訴人雖認為依常情，被告丙○○於深夜交付一千七百萬
      元之現金，被告甲○○應會懷疑其來源，然查，被告丙○
      ○於竊取銀行現金後，碰巧經過被告甲○○家中，遂起意
      請被告甲○○代為保管，其交付一千七百萬元現金予被告
      甲○○時，並未告知被告甲○○該現金為其所竊得，而係
      告知其中了地下六合彩，不想讓人知道，故請被告甲○○
      暫為保管二、三天，該現金係以飼料袋包裝，被告甲○○
      收受時僅看一眼知悉為現金，然並未清點等情，業據被告
      丙○○於本院審理中證述綦詳，經核與被告甲○○於本院
      審理中經隔離訊問後所供述被告丙○○交付前開一千七百
      萬元現金之過程均相符，足認其為真實，則被告丙○○於
      深夜以獲得六合彩彩金為由矇騙被告甲○○，致使其難以
      辨明上開款項之真實來源，加以被告丙○○及其配偶饒金
      菊平日均在銀行上班一情，為證人饒金菊於警詢中證述明
      白，可知被告丙○○家中經濟情況尚稱穩定，更令被告甲
      ○○難以猜測該鉅額現金非為被告丙○○所中六合彩彩金
      而係經竊取所得贓款，故無從以被告丙○○於深夜交付鉅
      款之行為遽以推論被告甲○○可猜測該鉅款為被告丙○○
      所竊得之贓款，仍故意收受。
（三）從而，依公訴人所提出之證據，僅得證明被告甲○○自被
      告丙○○處收受一千七百萬元現金，然尚不足以使一般人
      均不致有所懷疑被告甲○○明知被告丙○○交付之現金為
      贓物仍予寄藏之犯行。此外，復查無其他積極證據足認被
      告甲○○有何寄藏贓物之犯行，被告甲○○之犯罪應屬不
      能證明，揆諸前揭說明，自應為無罪之諭知。
據上論斷，應依刑事訴訟法第二百九十九條第一項前段、第三百
零一條第一項，刑法第五十六條、第三百二十條第一項、第三十
八條第一項第二款，判決如主文。
本案經檢察官許景森到庭執行職務。
中  華  民  國  九十四    年    十      月    十八    日
                  臺灣花蓮地方法院刑事庭第二庭
                          審判長法  官  李豫雙
                                法  官  李世華
                                法  官  俞秀美
以上正本證明與原本無異。
如對本判決不服，應於送達後十日內，向本院提出上訴狀。（應
抄附繕本）
                                書記官
中  華  民  國  九十四    年    十      月    十八    日
附錄本案論罪科刑之法條：
中華民國刑法第三百二十條第一項：
意圖為自己或第三人不法之所有，而竊取他人之動產者，為竊盜
罪，處五年以下有期徒刑、拘役或五百元以下罰金。
